MATEO ROMAN SALAS



PERFIL

Soy un programador Full Stack con experiencia desarrollando en .NET Core, C#, Html, JavaScript, Css, Ajax y PL/SQL.

Me he formado desde los últimos años del secundario en aprender el desarrollo de aplicaciones mediante lenguajes de programación. He realizado proyectos con robótica aplicando C++, he diseñado desarrollos de consola y web en C#.

Me encuentro cursando la carrera de Técnico en Programación en la UTN FRC donde he realizado diversos proyectos aplicando .NET, tanto aplicaciones de escritorio como desarrollos web.

Me gusta formar parte de un equipo de trabajo porque se puede ir aprendiendo y fortaleciendo las aptitudes junto a los demás compañeros y lograr un mejor desempeño.

Como hobbies me gusta practicar deportes, realizo Futbol amateur, Gimnasio y Entrenamiento Funcional,

Mi objetivo a futuro es especializarme en el desarrollo Front-End y llegar a realizar desarrollo de apps móviles.

CONTACTO

TELÉFONO: 3513277745
CORREO ELECTRÓNICO:

mateosalas0767@gmail.com



DESCUBRIME

EDUCACIÓN

Universidad Tecnológica Nacional - Facultad Regional Córdoba 01/03/2021 - En Curso TECNICATURA EN PROGRAMACIÓN

Universidad Tecnológica Nacional – Facultad Regional Córdoba 01/02/2020 – 01/07/2021 (APLAZADA) INGENIERIA EN SISTEMAS DE INFORMACIÓN Curse 1° año completo con materias aprobadas, pero me aboque a

I.P.E.T. 66 Dr. José A. Balseiro 01/03/2013 - 19/12/2019 TECNICO EN ELECTRONICA

EXPERIENCIA LABORAL

TRASUS DESARROLLADOR FULL STACK

recibirme de Técnico en Programación.

22/06/2022- ACTUALMENTE

Me encuentro desarrollando proyectos para nutrir el sistema de la empresa, ayudando a los municipios con la gestión, finanzas y manejo del personal.

Desarrollos en .NET, C#, JavaScript, Html, Css, Bootstrap, Store Procedures, Querys en PL/SQL

APEX OPERADOR DE SOPORTE TECNICO

01/08/2021-20/06/2022

Tareas realizadas: Atención al cliente, darle soporte a los clientes con los problemas en su operador de Wifi, módem, internet, cable telefonía. Tareas en Mesa de Ayuda y Soporte.

APTITUDES

